臺灣高雄地方法院民事判決
111年度雄小字第1658號
原      告  陽明國宅社區管理委員會

法定代理人  李珮翎  
被      告  楊惠珍  
上列當事人間給付管理費事件，本院民國111年10月3日辯論終結
，判決如下：
    主  文
被告應給付原告新臺幣陸仟捌佰零參元及其中新臺幣陸仟肆佰伍
拾元自民國一一一年五月二十七日起至清償日止按週年利率百分
之十計算之利息。
原告其餘之訴駁回。
訴訟費用新臺幣壹仟元由被告負擔百分之四十四，餘由原告負擔
。
本判決第一項得假執行。但被告以新臺幣陸仟捌佰零參元為原告
預供擔保後得免為假執行。
    事實及理由
一、原告主張：被告所有門牌號碼高雄市○○區○○路000號13樓之2
    房屋(下稱系爭房屋)為原告管理之陽明國宅社區之房屋，被
    告依規約及公寓大廈管理條例規定應繳納管理費。依原告規
    約及104年6月1日區分所有權人會議紀錄管理費為每戶新臺
    幣（下同）500元，被告自108年7月起至109年12月未繳納管
    理費合計7,700元；原告規約及109年12月27日區分所有權人
    會議決議將管理費以每坪10元計算，逾期繳納並計收滯納金
    及遲延利息，被告積欠自110年1月起至111年3月管理費7,05
    0元，以上合計欠繳14,750元，故應再給付原告延滯金738元
    及遲延利息。爰依規約及公寓大廈管理條例之規定提起本件
    訴訟。並聲明：被告應給付原告15,488元及自起訴狀繕本送
    達翌日起至清償日止按週年利率百分之10計算之利息。
二、被告則以：管理費在106年7月27日臨時區分所有權人會議已
    更改為每戶300元計算，非500元。109年12月27日區分所有
    權人會議決議很混亂沒有做成決議，不應以每坪10元計算，
    也不能加收延滯金跟利息。另被告先前擔任主任委員期間，
    原告未給付107年5、6、7月共3個月的文書、通訊車馬費合
    計6,000元，應該扣除等詞置辯。並聲明：原告之訴駁回。
三、本院之判斷：
　㈠108年7月起至109年12月管理費應以每月每戶300元計算：
　  原告固主張上開期間之管理費為500元，並提出104年6月14
    日區分所有權人會議紀錄及該時規約為證( 見本院卷第175
    、182頁)，惟上開規約記載每月500元係104年區權會決議增
    訂，而原告陳稱係依據104年6月14日區分所有權人會議決議
    ( 見本院卷第497頁)。然原告管理住戶共185戶，104年6月1
    4日區分所有權人會議決議出席人數僅122戶，未達公寓大廈
    管理條例第31條所定3分之2之出席門檻，業據本院依職權調
    閱兩造先前107年訴第414號民事事件全卷核閱無訛。是該次
    決議不成立，此亦經上開民事事件認定於裁判理由內，兩造
    均為上開民事事件當事人，自應知曉且受拘束。故原告主張
    管理費依104年6月14日區分所有權人會議決議為500元並修
    改規約據此計算，為無理由。是108年7月起至109年12月管
    理費應以每月每戶300元計算，共5,400元。
  ㈡110年1月起至111年3月管理費應以每坪10元計算：
　　原告主張109年12月27日區分所有權人會議決議管理費每坪1
    0元計算，並提出會議記錄及規約為憑( 見本院卷第162、19
    2頁)，且該次出席住戶144人，已符合公寓大廈管理條例所
    定之出席人數，並經116票通過，自得採為計算管理費之基
    礎。系爭房屋專有部分及共有部分坪數合計約47坪，有系爭
    房屋建物謄本可參( 見本院卷第41頁)，則原告請求110年1
    月起至111年3月管理費每月470元，合計7,050元有理由。
　㈢原告僅得請求110年1月起欠繳管理費之延滯金；遲延利息僅
    得以積欠管理費之本金計算：
　　原告主張積欠管理費得加計百分之5滯納金及百分之10遲延
    利息，業據前開109年12月27日區分所有權人會議決議及規
    約為據( 見本院卷第162、192頁)，而該次決議應屬成立已
    如前述。惟決議成立之效力原則上係向後生效，是以滯納金
    僅得以110年1月起至111年3月積欠之管理費7,050元計算為3
    53元(元以下4捨5入)。另民法第207條規定利息不得滾入原
    本再生利息，而滯納金性質上為遲延給付衍生之費用，與利
    息性質相同，故遲延利息不得再加計滯納金，僅得依欠繳之
    管理費本金計算之。
　㈣被告以107年間未領取之主委費用6,000元與積欠之管理費抵
    銷有理由：
　　被告擔任主委期間每月得領取2,000元，原告尚有3個月共6,
    000元未領乙節，為原告不爭執，僅主張此等同律師、會計
    師、公證人報酬，債權罹於2年消滅時效( 見本院卷第209頁
    )。然受委任之職業或行為多樣，民法第127條僅明文律師、
    會計師、公證人，且上開行業具有一定專業性，其報酬要與
    依原告規約約定主任委員得領取之文書、通訊車馬費等性質
    不同，自不得比附援引。審酌此屬不及一年之定期給付，故
    應適用5年請求權時效。被告為本件抵銷抗辯時尚未逾5年，
    是其抵銷抗辯有理由。抵銷後原告得請求之管理費為6,450
    元(5,400元+7,050元-6,000元)。
四、從而，原告依規約及公寓大廈管理條例之規定請求被告給付
    原告6,803元(6,450元+353元)及其中6,450元自起訴狀繕本
    送達翌日即111年5月27日起至清償日止按週年利率百分之10
    計算之利息，為有理由，應予准許。逾此範圍之請求無理由
    ，應予駁回。
五、本件原告勝訴部分係小額程序為被告敗訴之判決，依民事訴
     訟法第436 條之20規定，就原告勝訴部分應依職權宣告假
    執 行。並依職權諭知免為假執行之擔保金額。
六、至兩造其餘之攻擊防禦方法及未經援用之證據，經本院斟酌
    後，認為均不足以影響本判決之結果，自無逐一詳予論駁之
    必要，併此敘明。
七、訴訟費用負擔之依據：民事訴訟法第79條。本件訴訟費用額
     ，依職權確定如主文所示金額。
中　　華　　民　　國　　111 　年　　10　　月　　17　　日
                  高雄簡易庭　法　　　官  楊詠惠
以上正本係照原本作成。
民事訴訟法第436 條之24第2 項：對於本判決之上訴，非以違背
法令為理由，不得為之。
如對本判決上訴，須於判決送達後20日內向本院提出上訴狀，並
須表明原判決所違背之法令及其具體內容與依訴訟資料可認為原
判決有違背法令之理由。
中　　華　　民　　國　　111 　年　　10　　月　　17　　日
      　　　　　　　　　　　　書　記　官  蔡佩珊